臺灣高等法院刑事裁定　　　　　　　　　　　　　　九十三年度聲再字第三九九號
　　再審聲請人
　　即受判決人　甲○○原名萬.
右聲請人因偽造文書等案件，不服本院九十年度上訴字第一一四一號，中華民國九十
年七月二十七日確定判決（臺灣新竹地方法院八十八年度易字第七六二號；起訴案號
：臺灣新竹地方法院檢察署八十八年度偵字第三六八九號，併案審理案號：臺灣新竹
地方法院檢察署八十八年度偵字第七九０二號），聲請再審，本院裁定如左：
    主  文
再審之聲請駁回。
    理  由
一、本件聲請再審意旨及補充理由略以：（一）本件原判決事實欄三認定聲請人與田
    振祥在田振祥位於新竹縣新豐鄉青埔子一四七號住處旁鐵皮屋，共同將贓車即車
    牌號碼ＦＩ－七一一七偽造成車牌號碼ＪＲ－二０四七，惟據田振祥八十八年三
    月二十六日警訊筆錄，警詢「警方另在住處新豐鄉青埔子九鄰一四七號前空地所
    查的ＪＲ－二０四七號自用小客車是何人停放在那裡？」田振祥答稱「是萬春龍
    （即甲○○）於八十八年二月二十六日那天˙˙來找我停放在那裡」。又警員陳
    士強、簡明仁於檢察署證稱「˙˙˙在廣場另有梁明珍及萬建成的車」等語，足
    見聲請人當時所送修之ＪＲ－二０四七號自小客車並非停放在田振祥之鐵皮倉庫
    內，故原判決認定此部分事實與所憑之證據及理由不相適合。（二）原判決理由
    壹、四記載「證人及現場查獲警員陳士強、簡明仁證稱：鐵皮屋門窗均以黑布遮
    掩著，撥開發現內有解體車輛，有人正在拆解車輛，該人見到有人觀看即蹲下。
    嗣劉維生前來表示要取回送修車輛，幫忙推開鐵門，裡面之人已逃離。被告田振
    祥有開一部白色車回來，見到有人即倒車離開。伊在附近訪查，梁明珍有說被告
    甲○○告訴他差點被警察抓到等語。」足認被告甲○○在場整理車輛，被告田振
    祥於開車返回時見有警員查案，即相繼逃離。」惟田振祥之妻蘇淑美於偵查中供
    稱：「當天下午五、六時我開車回家時，見有人在爬牆在觀看，我回到家叫夫出
    去看，如有危險叫他先跑。」可見駕駛白色車回來者確係蘇淑美，而非田振祥。
    因此二證人之證述即與事實不符，且駕車逃離者應係田振祥而非聲請人，故判決
    所謂甲○○與田振祥相繼逃離，自有違誤。（三）原判決復認「被告甲○○既亟
    須證人衛清雲證明其清白，豈有未於事發當時即向證人衛清雲表白之理」，惟聲
    請人僅須聲請證人證明聲請人於案發當時，聲請人確實在公司上班無誤，聲請人
    需要表白嗎？又原判決一再認定聲請人與田振祥間作息至為密切，但何以證人如
    梁明珍、劉維生以及蘇淑美等，於各類偵訊調查紀錄中均隻字未提，亦無對聲請
    人之作息、身分有不利之證述。是以鈞院比附推定實係違背證據法則。（四）聲
    請人因發覺本案之審判有違背法令之處，亦即認定犯罪事實與採用之證據不相適
    合，顯屬證據上之理由矛盾，當然為違背法令，故據此依刑事訴訟法第四百二十
    條第一項第六款之內容，具狀聲請再審云云。
二、按刑事訴訟法第四百二十條第一項第六款所謂發見之新證據，係指該項證據，事
    實審法院於判決前因未經發見，不及調查斟酌，至其後始行發見者而言，若判決
    前已經當事人提出或聲請調查之證據，經原法院捨棄不採者，即非該條款所謂發
    見之新證據，不得據為聲請再審之原因。經查，本件聲請人以前引之原確定判決
    違背證據法則，認定犯罪事實與採用之證據不相適合等為再審理由，惟查聲請人
    所指各節，業經原確定判決加以調查，並本於論理法則、經驗法則為證據之取捨
    ，聲請人提出同一證據再為爭執，實難謂有理由。又其所指原判決所認定事實與
    所採證據不相適合，其判決當然違背法令，縱使有之，或非屬再審之原因，或屬
    原判決有無違背法令而得提起非常上訴之範疇，並非再審之理由。聲請人一再執
    言判決違背法令係刑事訴訟法第四百二十條第一項第六款之再審事由，實無可採
    。其聲請再審為無理由，應予駁回。依刑事訴訟法第四百三十四條第一項規定，
    裁定如主文。
中　　　華　　　民　　　國　　九十三　　年　　　十　　　月　　 十九 　　日
                              臺灣高等法院刑事第十庭
                                  審判長法  官  溫　耀　源
                                        法  官  邱　同　印
                                        法  官  吳      燦
右正本證明與原本無異。
如不服本裁定，應於收受送達後五日內向本院提出抗告狀。
          　　　　　　　　　　　　　　　書記官  陳　靜　姿
中　　　華　　　民　　　國　　九十三　　年　　　十　　　月　　 十九 　　日
